ko: 철물 > 도구 > 펀치/송곳: 센터 펀치; 핀 펀치; 스크래치 송곳
es: Bricolaje > Herramientas > Perforadoras y punzones: Perforadoras centrales; Perforadoras de alfiler; Punzones para rascar
sk-SK: Náradie > Nástroje > Dierovačky a šidlá: Stredové dierovačky; Priebojníky; Sedlárske šidlá
it: Articoli di ferramenta > Utensili > Punzoni e punteruoli: Punzoni centrali; Punzoni a spillo; Punteruoli
da: Isenkram > Redskaber > Stansemaskiner og syle: Centerstansemaskiner; Hulværktøj; Kradsesyle
en: Hardware > Tools > Punches & Awls: Center Punches; Pin Punches; Scratch Awls
fi: Rakentaminen > Työkalut > Piikit ja naskalit: Keskipiikit; Poistopiikit; Purasimet
pt-PT: Equipamento > Ferramentas > Ponteiros e furadores: Ponteiros de centro; Ponteiros de agulha; Sovelas
pt-BR: Ferragens > Ferramentas > Furadores: Punções centrais; Punções; Sovelas
bg-BG: Железария > Инструменти > Инструменти за дупчене и шила: Автоматични центрове за маркиране; Замби; Шила
nl: Bouwmaterialen > Gereedschap > Priemen en ponsen: Centerponsen; Penponsen; Kraspriemen
ro-RO: Feronerie > Unelte > Perforatoare și ace de trasare: Punctatoare; Poansoane; Ace de punctare
hu: Hardver > Szerszámok > Ütők és fúrószúrók: Központi ütők; Tűs ütők; Kaparóütők
de: Heimwerkerbedarf > Werkzeuge > Locheisen & Ahlen: Federkörner; Splinttreiber; Kratzahlen
sl-SI: Gradbena oprema > Orodja > Izbijači in šila: Izbijači za označevanje središča; Točkala; Zarisovalna igla
sv: Metallprodukter > Verktyg > Stansapparater och sylar: Centrumstansapparater; Stiftstansapparater; Skrapsylar
pl: Sprzęt > Narzędzia > Dziurkacze i przebijaki: Punktaki; Wybijaki; Rysiki do drewna
zh-TW: 硬體 > 工具 > 沖孔機/鑽孔機: 中心衝頭; 針形衝頭; 刮錐
lt-LT: Techninė įranga > Įrankiai > Kerneriai ir ylos: Kerneriai; Smailūs skylamušiai; Žymėjimo ylos
ja: DIY用品 > 工具 > パンチ・千枚通し: センターポンチ; ピンポンチ; スクラッチ千枚通し
nb: Maskinvare > Verktøy > Syler: Sentrumslag; Nåleslag; Skrapesyl
cs: Kutilství a řemeslo > Nářadí a nástroje > Děrovačky a šídla: Průbojníky; Děrovačky; Škrabací šídla
vi: Phần cứng > Công cụ > Kìm bấm & Dùi: Kìm bấm trung tâm; Kìm bấm có chốt; Dùi vạch dấu
hr-HR: Željezarija > Alati > Probijači rupa i šila: Središnja točkala; Igličasta točkala; Šila za označavanje
fr: Quincaillerie > Outils > Poinçons et alènes: Poinçons centraux; Poinçons; Alênes à gratter
ru: Оборудование и технические изделия > Инструменты > Шилья и пробойники: Кернеры; Выколотки; Шилья для разметки
zh-CN: 五金/硬件 > 工具 > 冲压机/尖钻: 中心冲; 销钉冲; 划线针
th: ฮาร์ดแวร์ > เครื่องมือ > เครื่องเจาะและเหล็กปลายแหลม: เหล็กนำศูนย์; เหล็กส่ง; เหล็กปลายแหลม
el: Υλικά κατασκευών > Εργαλεία > Διατρητήρες & τρυπητήρες: Κεντρικές διατρητήρες; Εξολκείς καρφιών; Διατρητήρες χάραξης
tr: Hırdavat > Aletler > Delgiler ve Bizler: Merkez Zımbaları; Pim Zımbaları; Çizik Bizleri